【裁判字號】    99,消債清,41
【裁判日期】    990413
【裁判案由】    清算事件
【裁判全文】
台灣台中地方法院民事裁定            99年度消債清字第41號
    聲  請  人
    即  債務人  庚○○
    相  對  人
    即  債權人  華南商業銀行股份有限公司
    法定代理人  甲○○
    代  理  人  鄭玉榆
    相  對  人
    即  債權人  內政部營建署
    法定代理人  巳○○
    相  對  人
    即  債權人  台北富邦商業銀行股份有限公司
    法定代理人  申○○
    代  理  人  陳朝舜
    相  對  人
    即  債權人  壬○(台灣)商業銀行股份有限公司
                （含「美商壬○銀行股份有限公司」）
    法定代理人  丙○○
    相  對  人
    即  債權人  荷商荷蘭銀行股份有限公司台北分公司
    法定代理人  辰○○
    代  理  人  方志豪
    相  對  人
    即  債權人  臺灣新光商業銀行股份有限公司
    法定代理人  己○○
    代  理  人  卯○○
    相  對  人
    即  債權人  陽信商業銀行股份有限公司
    法定代理人  辛○○
    相  對  人
    即  債權人  遠東國際商業銀行股份有限公司
                （原「友邦國際信用卡股份有限公司」）
    法定代理人  癸○○
    代  理  人  子○○
    相  對  人
    即  債權人  元大商業銀行股份有限公司
    法定代理人  酉○○
    代  理  人  林敦熙
    相  對  人
    即  債權人  永豐商業銀行股份有限公司
    法定代理人  午○○
    代  理  人  丁○○
    相  對  人
    即  債權人  玉山商業銀行股份有限公司
    法定代理人  寅○○
    代  理  人  未○○
    相  對  人
    即  債權人  萬泰商業銀行股份有限公司
    法定代理人  盧正昕
    代  理  人  王裕仁
    相  對  人
    即  債權人  台新國際商業銀行股份有限公司
    法定代理人  戊○○
    代  理  人  洪永鴻
    相  對  人
    即  債權人  日盛國際商業銀行股份有限公司
    法定代理人  丑  ○
    代  理  人  乙○○
上列當事人因消費者債務清理事件聲請清算，本院裁定如下：
    主    文
債務人庚○○自中華民國99年 4月13日16時起開始清算程序。
    理    由
一、按法院開始清算程序之裁定，應載明其年、月、日、時，並
    即時發生效力，消費者債務清理條例第83條第 1項定有明文
    。
二、本件聲請人即債務人聲請意旨略以：因聲請人之財產及收入
    不足以清償債務，前曾依照中華民國銀行公會會員辦理消費
    金融案件無擔保債務協商機制與金融機構成立協商，協商條
    件為自96年 2月起，分150期，利率6.88%，每月10日月付新
    台幣19,808元，惟因聲請人所服務之工廠於96年 6月關廠後
    ，聲請人頓失收入，僅能靠低收入補助生活，實無法依協商
    條件履行，是聲請人僅繳交約 4期後即行毀諾，故聲請人無
    力繼續履行原協商條件，顯係因非可歸責於己之事由致履行
    有重大困難，又聲請人即債務人又未經法院裁定開始更生程
    序或許可和解或宣告破產，爰聲請清算等語。
三、經查：債務人所主張之上開事實，業據提出戶籍謄本、身分
    證、全民健康保險卡、債權人清冊｛債務 3,622,329元（含
    房屋貸款1,659,967元、無擔保債務1,962,362元）｝、財產
    及收入狀況說明書、財團法人金融聯合徵信中心當事人查詢
    個人資料（信用報告）回覆書、協議書、無擔保債務還款計
    劃、離職證明書、台中縣豐原市公所低收入戶證明書、財政
    部臺灣省中區國稅財產歸屬資料清單、財政部台灣省中區國
    稅局96年、97年度綜合所得稅各類所得資料清單、土地登記
    謄本、建物登記謄本、汽車行車執照、電費、水費收據、電
    信費收據、管理費收據、學費收據、學生證、身心障礙手冊
    （顏面損傷）附卷為證，此外又查無聲請人即債務人有消費
    者債務清理條例第6條第3項、第8條或第82條第2項所定駁回
    清算聲請之事由存在，則聲請人即債務人聲請清算，應屬有
    據，爰裁定如主文。
中    華    民    國    99    年    4     月    13    日
                  民事庭法  官  顏世傑
上為正本係照原本作成
本件不得抗告
中    華    民    國    99    年    4     月    13    日
                        書記官  劉玥秀

司法院資訊處製作；財團法人民間司法改革基金會備份。
